臺灣臺南地方法院民事判決              99年度訴字第1406號
原      告  吳美玲
訴訟代理人  何冠慧律師
被      告  洪金里
            羅順富
共      同
訴訟代理人  吳信賢律師
上列當事人間請求拆屋還地等事件，經本院於民國100年9月7日
言詞辯論終結，判決如下：
    主      文
原告之訴駁回。
訴訟費用由原告負擔。
    事實及理由
壹、程序方面：
    按訴狀送達後，原告不得將原訴變更或追加，但擴張或減縮
    應受判決事項之聲明者；該訴訟標的對於數人必須合一確定
    時，追加其原非當事人之人為當事人者，不在此限，民事訴
    訟法第255條第1項第3、5款分別定有明文。本件原告於起訴
    時聲明第1、2項原為：「被告洪金里應將坐落臺南市○○區
    ○○段1180地號土地（下稱系爭土地）如附表所示紅色部分
    之建物（門牌號碼為臺南市○○區○○路239巷28弄24號，
    下稱系爭建物）拆除，並將該部分土地交還原告；被告洪金
    里應自民國99年8月21日起至交還土地之日止，按月給付原
    告新臺幣（下同）15,000元之損害金」，嗣於100年1月26日
    具狀追加羅順富為被告、復於100年2月23日及100年4月1日
    、100年9月7日分別變更聲明，變更後聲明為「被告應將坐
    落於系爭土地上如臺南市永康地政事務所100年1月7日複丈
    成果圖所示斜線部分之系爭建物予以拆除，並將該部分土地
    交還原告；被告應自99年8月21日起至交還土地之日止，按
    月連帶給付原告15,170元」，揆諸前揭規定，應予准許，合
    先敘明。
貳、實體事項：
一、原告起訴主張：
  (一)原告於99年8月18日經本院99年度司執字第25534號強制執行
    事件拍賣得標而買受原由訴外人洪啟峰（後改名為洪銓宏，
    下仍稱洪啟峰）所有之系爭土地，並於99年8月25日取得不
    動產權利移轉證書，為系爭土地之所有權人。系爭建物坐落
    於系爭土地上，占用位置及面積如附圖即臺南市永康地政事
    務所100年1月7日複丈成果圖所示，被告未經原告同意，亦
    無占用之合法權源，竟於系爭土地上自行興建系爭建物，顯
    屬無權占有，被告為系爭建物之所有權人，原告自得依民法
    767條前段及中段之規定，請求被告拆除系爭建物，並將占
    用部分土地返還原告。
  (二)系爭建物為被告共同出資興建，故所有權人應為被告，系爭
    建物並非訴外人洪吳暫受原舊有建物，訴外人洪啟峰自無從
    因洪吳暫受遺產分配協議而繼承取得系爭建物之事實上處分
    權：
  1.原告前因上開強制執行程序標得系爭土地時，經鄰居告知系
    爭建物屋主為被告洪金里，其在未得訴外人即其母洪吳暫受
    之同意下，逕將原坐落於系爭土地上、洪吳暫受所有之臺南
    市○○區○○段130建號之建物（下稱系爭130建號建物）拆
    除，並自行出資興建系爭建物；嗣原告與被告洪金里就系爭
    建物進行協商時，其亦表明同上，並稱其是屋主，系爭建物
    屬違章建築，早晚會遭拆除，遂於99年8月21日與原告簽立
    房屋使用同意書（下稱系爭房屋使用同意書）及水電過戶同
    意書，表明系爭建物為其所有，並承諾自99年8月21日起無
    償借予原告使用，復同意將水電申請人名義過戶更名為原告
    ，並將房屋稅單、水單、電單及鑰匙交付原告，且告知之前
    系爭建物遭本院強制執行時，曾將出資興建系爭建物之收據
    送交本院，可供原告調查其所述是否屬實。
  2.經原告調查，被告洪金里於94年度執字第31770號強制執行
    事件中，確實曾具狀陳報被告均為系爭建物之所有權人，就
    系爭建物之興建過程描述詳盡，並提出系爭建物興建之估價
    單為證，可推知系爭建物應於89年4月20日由被告原始起造
    而完工，被告確實為系爭建物之所有權人，此外，被告於查
    封時即已居住於系爭建物內，更加證明系爭建物為被告所有
    ，並由被告長期居住使用。
  3.系爭建物既為被告所有，即非訴外人洪吳暫受之遺產，洪吳
    暫受過世後，訴外人即繼承人洪啟峰與被告爭產時亦知悉上
    情，故遺產分割協議書未將系爭建物列入，洪啟峰自未因繼
    承而取得系爭建物之事實上處分權。實則原由洪吳暫受所有
    之舊建物，已因被告拆除而滅失，遺產稅免稅證明書雖將系
    爭建物列為洪吳暫受之遺產，然係因洪吳暫受乃原始建物之
    納稅義務人而連結前房屋稅資料之故，況上開免稅證明書亦
    僅能作為辦妥遺產稅手續之證明，不能證明繼承人身分及遺
    產產權，從而，系爭建物之事實上處分權人並非洪啟峰。
  (三)被告應自99年8月21日起至交還土地之日止，按月連帶給付
    15,170元：被告無權占用系爭土地之行為，顯屬無法律上之
    原因而受利益，並因此使原告無法就系爭土地使用、收益而
    受有相當於租金之損害，依民法第179條、土地法第97條、
    第105條規定，原告自得請求被告連帶給付相當於租金之損
    害，而系爭土地坐落於臺南市永康區，鄰近永康區公所等行
    政區域，交通便利，以系爭土地申報地價週年利率10％計算
    相當於租金之不當得利，尚屬合理，從而原告受有每月相當
    租金損害為15,170元【計算式：年租金：11,976.3152
    10/100＝182,039（元）；月租金：182,03912＝15,170
    （元）】。
  (四)爰依民法第179條、第767條等規定起訴請求被告拆除系爭建
    物、返還所占用土地，並賠償相當於租金之損害等語。並聲
    明：被告應將如臺南市永康地政事務所100年1月7日複丈成
    果圖所示斜線部分予以拆除，將該部分土地交還原告；並應
    自99年8月21日起至交還土地之日止，按月連帶給付原告15,
    170元。
二、被告則以：
  (一)系爭建物之所有權人原為洪吳暫受，嗣由洪啟峰因繼承取得
    所有權，洪啟峰為事實上處分權人：
  1.系爭建物修建於洪吳暫受在世之時，係被告洪金里徵得洪吳
    暫受之同意鳩工修建，修建完成後即由被告與洪吳暫受同住
    ，故被告雖墊付修建系爭建物款項，惟實係以系爭建物為洪
    吳暫受所有之意思而修建。因此，縱使原有之系爭130建號
    建物於修建時滅失，但系爭建物之所有權仍應歸屬洪吳暫受
    。
  2.嗣洪吳暫受於90年4月11日過世後，由被告洪金里與洪鈴城
    、洪啟峰等三人共同繼承，繼承人均同意洪吳暫受遺產中之
    所有不動產全由洪啟峰繼承取得。是依民法第1148條規定，
    系爭建物之所有權當因繼承及遺產分割而由洪啟峰取得。因
    系爭建物之所有權歸屬於洪啟峰，原告雖取得系爭土地之所
    有權，惟因被告於法就系爭建物並無處分之權，原告訴請被
    告拆屋還地，應無理由。
  (二)倘認原告上開主張有理由，則原告請求被告按月連帶給付相
    當於租金之不當得利15,170元，金額仍屬過高：
  1.退步言之，如本院認原告主張拆屋還地為有理由，然原告取
    得系爭土地不動產權利移轉證書前之99年6、7月間，被告二
    人已遷出系爭建物而騰空未用，況原告猶主張其於99年8月
    21日已向被告洪金里借用系爭建物，則被告根本並未於99年
    8月21日後占有使用系爭建物，原告請求相當租金之不當得
    利，非有理由。
  2.況原告依系爭土地之移轉現值11,976.3元計算相當於租金之
    不當得利，惟土地法第97條第1項規定係指申報地價，而系
    爭土地現申報地價為每平方公尺2,400元，原告計算之金額
    有誤。又系爭土地處臺南市○○區○○路之巷弄內，周遭均
    為一般住家環境，全無商業機能，原告主張以申報地價週年
    利率10％為計算基準亦屬過高等語置辯。併為答辯聲明：原
    告之訴駁回。
三、本件經依民事訴訟法第270條之1第1項第3款規定，整理並協
    議兩造不爭執事項暨簡化爭點為：
  (一)不爭執事項
  1.原告於99年8月18日經本院99年度司執字第25534號強制執行
    事件拍賣得標，買受原由洪啟峰所有之系爭土地，並於99
    年8月25日取得本院所核發之不動產權利移轉證書。有本院
    南院龍99司執坤字第25534號不動產權利移轉證書、系爭土
    地登記第二類謄本、地籍圖謄本附卷可證（參本院99年度補
    字第509號卷第7頁至第9頁）。
  2.系爭土地上現有系爭建物坐落其上，系爭建物為鋼鐵造1層
    與加強磚造3層之未保存登記建物，投影最大面積為152.36
    平方公尺，占用位置如卷附之臺南市永康地政事務所100年1
    月24日所測量字第1000000623號函所附複丈日期100年1月7
    日之土地複丈成果圖所示。並有臺南市永康地政事務所100
    年1月24日所測量字第1000000623號函及所附之土地複丈成
    果圖、系爭建物現況照片附卷為證（參本院卷第77頁、第78
    頁、第17頁及第60頁至第64頁）。
  3.系爭土地為被告之母洪吳暫受前於63年12月23日所買受，當
    時並同時買受坐落於系爭土地上之系爭130建號之建物（構
    造為1層加強磚造平房，面積66.63平方公尺，下稱系爭130
    建號建物，門牌號碼當時為永康鄉成功村四分子1129之52號
    ），並於64年1月10日辦理所有權移轉登記。之後因門牌整
    編，將門牌號碼「永康鄉成功村四分子1129之52號」，改為
    「永康市○○里○○路239巷28弄24號」。並有臺南市永康
    地政事務所100年2月10日所測量字第1000000897號函及所附
    之臺灣省臺南縣永康鄉○○段建築改良物登記簿、臺南縣建
    物平面圖、異動索引內容、臺南市永康區戶政事務所門證字
    第291號門牌證明書附卷可證（參本院卷第90頁至第101頁、
    第167頁）。
  4.87年間因系爭130建號建物老舊，被告洪金里與羅順富以約
    2,000,000元於系爭土地上蓋建系爭建物（包含3層磚造樓房
    及1層鐵皮平房），前後費時約14個月完工。嗣於88年3月1
    日由洪吳暫受提出房屋新建（新增/改建）暨房屋現值申報
    書，報請台南縣稅捐稽徵處新化分處登記房屋稅籍，該申報
    書記載：房屋所在地標示「永康市○○里○○路239巷28弄
    24號3樓」，所有人「洪吳暫受」，洪吳暫受並出具切結書
    具結永康市○○里○○路239巷28弄24號房屋確係於87年12
    月31日建築完成，經新化分處編列稅籍編號為00000000000
    號，並列洪吳暫受為納稅義務人，房屋稅籍資料登記為3層
    加強磚造，面積總計87.9平方公尺，起課年月為88年1月。
    並有臺南縣稅務局房屋稅籍證明書、臺南市政府稅務局新化
    分局100年3月30日南市稅新房字第1002608628號函及所附之
    房屋新建暨房屋現值申報書、切結書、本院94年度執字第
    31770號民事執行卷附查封筆錄、勘測筆錄及被告陳報估價
    單、陳述書附卷可證（參本院卷第114頁、第115頁、第148
    頁至第150頁、第159頁至第166頁）。
  5.嗣洪吳暫受於90年4月11日死亡，由被告洪金里、洪啟峰、
    洪鈴城三人繼承，三人於90年5月15日簽立遺產分割協議書
    ，依系爭遺產分割協議書所載，係將系爭土地與「系爭130
    建號建物」分配予訴外人洪啟峰，洪啟峰並於90年5月22日
    以分割繼承為原因辦理所有權移轉登記。並有土地登記申請
    書、登記清冊、繼承系統表、遺產分割協議書、遺產稅免稅
    證明書及訴外人洪吳暫受除戶謄本附卷可證（參本院卷第67
    頁至第75頁、第193頁）。
  6.系爭130建號建物嗣因原告取得系爭土地之所有權，依據土
    地登記規則第31條規定代位申請滅失，而於99年9月28日為
    滅失登記。並有臺南市永康地政事務所100年3月15日所測量
    字第1000002013號函及所附之現有建物照片、建物位置圖、
    建物測量及標示變更登記申請書、臺南縣建物平面圖附卷可
    證（參本院卷第124頁至第133頁）。
    以上事實，且經本院職權調取本院92年度執全字第2081號假
    扣押卷宗、94年度執字第31770號、99年度司執字第25534號
    及99年度司執字第25901號民事執行卷宗全卷核閱無誤，堪
    信為真。
  (二)爭執事項
  1.系爭建物之事實上處分權人為洪啟峰或被告二人？
  2.原告依民法第767條規定請求被告拆除系爭建物並將所占用
    之系爭土地返還原告，有無理由？
  3.原告得否請求被告連帶給付相當租金之不當得利，數額為何
    ？
四、得心證之理由：
  (一)按當事人主張有利於己之事實者，就其事實有舉證之責任，
    但法律別有規定，或依其情形顯失公平者，不在此限，民事
    訴訟法第277條定有明文。又民事訴訟如係由原告主張權利
    者，應先由原告負舉證之責，若原告先不能舉證，以證實自
    己主張之事實為真實，則被告就其抗辯事實即令不能舉證，
    或其所舉證據尚有疵累，亦應駁回原告之請求（最高法院17
    年上字第917號判例參照）。次按違章建築者，雖不能向地
    政機關辦理登記，但並非不得為交易、讓與之標的，買受人
    受領交付而取得事實上處分權，出賣之原始建築人即不得再
    以其不能登記為由主張所有權為其原始取得；房屋之拆除，
    為事實上之處分行為，未經辦理所有權第一次登記之建物，
    僅所有人或有事實上處分權之人，方有拆除之權限，而房屋
    戶口設籍之人或占有人，非必為房屋所有人或有事實上處分
    權，故不能僅憑戶籍設於系爭房屋，或占有該房屋，即認該
    人有事實上處分權，而命其拆屋還地（最高法院91年台上字
    第2154號判決、97年台上字第1101號判決意旨參照）。是出
    資興建人雖為未保存登記建物之所有權人，讓與時雖不能辦
    理所有權移轉登記，致該建築物之所有權不能發生讓與之效
    力，但受讓人與讓與人間非不得約定將事實上處分權讓與受
    讓人，使該受讓人取得事實上處分權，而取得未保存登記建
    物之拆除權限。準此，本件原告主張系爭土地為其所有，坐
    落於其上之系爭建物為未保存登記建物，占用系爭土地之位
    置及面積如附圖所示，為兩造所不爭執，已如前述，至原告
    主張系爭建物為被告所有，得向被告訴請拆屋還地，被告則
    辯稱系爭建物為洪吳暫受所有，業已由洪啟峰因繼承而取得
    ，則原告自應對於系爭建物之所有權及事實上處分權歸屬乙
    情，負舉證之責。
  (二)系爭建物之事實上處分權人為洪啟峰，非被告二人：
    原告主張：系爭建物於87年間，因原系爭130建號建物過於
    老舊，被告遂未經洪吳暫受同意拆除之，而以2,000,000元
    自行出資興建系爭建物，前後費時約14個月至89年4月20日
    完工，為違章建築，被告之後並長期居住於系爭建物內，於
    原告買受系爭土地時，被告洪金里更曾出具同意書表明所有
    權，故系爭建物為被告2人所有等語，並提出房屋使用同意
    書正本及影本（見本院卷第15頁及卷附證物袋）、本院99年
    度司執字第25534號強制執行事件卷附查封筆錄影本（見本
    院卷第16頁）、臺南縣政府99年9月27日府工管字第0990223
    929號函影本（見本院卷第168頁）、水電費更名同意書影本
    （見本院卷第169頁）附卷為憑，固非無據，惟查：
  1.對於系爭建物之興建過程為自87年間因原有之系爭130建號
    建物老舊，而由被告出資2,000,000元，拆除重行蓋建系爭
    建物，前後費時約14個月完工，且系爭建物屬未保存登記建
    物，於88年3月1日洪吳暫受曾提出房屋新建（新增/改建）
    暨房屋現值申報書，報請改制前臺南縣稅捐稽徵處新化分處
    登記系爭建物之房屋稅籍，洪吳暫受並出具切結書具結「永
    康市○○里○○路239巷28弄24號房屋」確係於87年12月31
    日建築完成，經新化分處編列稅籍編號為00000000000號，
    並列洪吳暫受為納稅義務人，房屋稅籍資料登記為3層加強
    磚造，面積總計87.9平方公尺，起課年月為88年1月等情，
    為兩造所不爭執，則無論兩造主張系爭建物興建完成時點是
    否相同，系爭建物至遲應於洪吳暫受仍在世時（於90年4月
    11日死亡）已興建完成，原有之系爭130建號建物於斯時事
    實上應已滅失而不復存在，僅存登記外觀。
  2.被告辯稱系爭建物雖由被告先行支付款項而興建，惟係以洪
    吳暫受為所有權人，嗣洪吳暫受過世，經遺產分割而由洪啟
    峰繼承系爭建物及土地等語，並提出遺產分割協議書及遺產
    稅完稅證明書等件影本為證（見卷第67頁至第75頁），核與
    證人即洪吳暫受繼承人洪啟峰到庭證稱：系爭建物為伊母洪
    吳暫受所有，伊不知道是何人出資興建，伊87、88年間出獄
    後經母親告知在永康那裡新蓋系爭建物，90年間伊曾與伊女
    兒、洪吳暫受及被告夫婦在系爭建物內同住過一段時間；洪
    吳暫受在世時，就曾表示系爭建物（及坐落之土地）要過戶
    給伊，過世後，父親洪鈴誠說要處理遺產，大家商量後決定
    遺產分配，並到法院公證，分配結果是被告洪金里分到2棟
    房屋，就是位於友愛街房屋及同樣位於永康的另外1棟房屋
    ，但這2棟房屋之前早已登記在被告名下，伊則分到2棟房屋
    （及坐落之土地）、1塊土地，就是位於金華路的房屋、坐
    落仁和路的土地及系爭建物，洪鈴城則沒有分到遺產；系爭
    遺產分割協議上的印章是伊所蓋，是代書撰寫的等語（見本
    院卷第243頁至第245頁）大致相符，復觀諸系爭遺產免稅證
    明書遺產明細表上對於「台南縣永康市○○路239巷28弄24
    號」房屋標示已將系爭建物之稅籍資料列入，準此，系爭13
    0建號建物既於洪吳暫受在世時已遭拆除而事實上不存在，9
    0年4月11日洪吳暫受死亡時，衡情自不可能將之列入遺產而
    為分配，可見洪吳暫受遺產分割協議書所載之「130建號、
    門牌號碼台南縣永康市○○路239巷28弄24號、坐落系爭土
    地、權利範圍全部」之建物，依當時繼承人協議之真意，實
    際上應指系爭建物，僅因系爭建物當時並未辦理所有權登記
    ，而系爭130建號建物亦未辦理滅失登記，繼承人便宜行事
    或未諳建物行政登記規定之故，並不因此影響系爭遺產分割
    協議之效力，縱被告認洪啟峰因繼承及遺產分割對於系爭建
    物所取得之權能為所有權，惟依前揭判決意旨，被告所稱應
    指事實上處分權而言，是被告辯稱系爭建物為洪吳暫受所有
    ，嗣因繼承及系爭遺產分割協議而由洪啟峰取得事實上處分
    權等語，即非無據。
  3.原告雖提出系爭房屋使用同意書、水電過戶同意書、上開查
    封筆錄作為認定系爭建物為被告所有之依據，然其中系爭房
    屋使用同意書、水電過戶同意書，經被告洪金里否認為其所
    親簽，姑不論上開私文書是否確實為被告所簽立，縱令屬實
    ，亦僅得證明被告於當時為系爭建物之占有人，至於其主張
    自己有系爭建物之所有權，而將使用權讓與原告，至多為債
    權契約性質，惟對於系爭建物有無事實上處分權存在，不能
    僅因被告洪金里自稱為其所有之行為而遽以認定，且使用權
    性質仍與事實上處分權有間，有權使用非必為有權處分；至
    查封筆錄至多僅能證明被告於查封當時已居住於系爭建物內
    之事實，然占有使用者非必為所有權人或事實上處分權人，
    以上均不足以作為被告即為事實上處分權人而有權處分系爭
    建物之證據。
  4.原告另以元大國際資產管理股份有限公司100年7月22日陳報
    狀所附之臺南市第六信用合作社抵押權設定審查表、擔保品
    鑑定估價值、擔保品鑑定估價書、信用調查表、個人資料表
    、訴外人洪啟峰切結書、承諾書、借據、台南縣永康地政事
    務所他項權利證明書及土地建築改良物抵押權設定契約書（
    見本院卷第223頁至第240頁）為證，據以主張洪啟峰所繼承
    之洪吳暫受遺產應為系爭130建號建物，否則分割遺產後為
    抵押權設定時，為何係以系爭土地及系爭130建號建物為抵
    押物等語，然系爭130建號建物於洪吳暫受在世時事實上已
    滅失，惟尚未辦理滅失登記，業已認定如前，則於90年8月
    間抵押權設定斯時，亦事實上早已滅失而不存在，僅存登記
    外觀，況觀諸上開抵押權設定之審查資料，並未見建物外觀
    照片，無法排除當時抵押徵信審查僅為形式書面審查之可能
    ，則自無法僅憑上開證據推論洪啟峰所繼承者為舊有之系爭
    130建號建物，原告上開主張，亦屬無據。
  5.原告雖又主張系爭建物係被告未徵得洪吳暫受同意而興建，
    且興建後洪吳暫受並非自動前往稅籍機關辦理稅籍申請，而
    係因稅務局清查發現違建後始被動申報稅籍等語，並提供鄰
    居訪談光碟及錄音譯文附卷為證，惟系爭建物之建造有無徵
    得洪吳暫受同意，或洪吳暫受係因何種原因申報系爭建物之
    稅籍，均不影響系爭建物於洪吳暫受仍在世時已存在之事實
    ，亦不足以據此推論被告即有權處分系爭建物，原告上開主
    張，縱令屬實，亦與本件得否訴請被告拆除系爭建物之認定
    無涉。
  6.綜上所述，原告所提之證據均不足以作為認定被告現就系爭
    建物存有所有權及事實上處分權之依據，復未舉證證明被告
    有何拆除系爭建物之權能，依前揭說明，原告主張，尚屬無
    據。
  (三)綜上所述，本件原告既無法證明被告對於系爭建物現有事實
    上處分權存在，則被告並無無權占有系爭土地之情形，原告
    自不得基於土地所有權人之地位，訴請被告將系爭建物予以
    拆除，將所占用之土地返還原告，且其主張被告應依民法第
    179條之規定，連帶給付相當於租金之不當得利，亦無理由
    ，應予駁回。
五、從而，本件原告依民法第767條之規定，請求被告應將坐落
    於如臺南市永康地政事務所100年1月7日複丈成果圖所示斜
    線部分上之系爭建物予以拆除，並將該部分土地交還原告，
    復依民法第179條規定請求被告連帶給付自99年8月21日起至
    交還土地之日止，每月15,170元等語，均為無理由，應予駁
    回。
六、本件待證事實已臻明確，原告固請求鑑定系爭房屋使用同意
    書上之字跡及被告洪金里之簽名真偽，被告則請求傳喚證人
    陳億誠證明上開同意書並非交付原告持有，然縱令該同意書
    確為被告洪金里所書寫簽立，仍不能據此推論被告即有權拆
    除系爭建物，業已認定如前；至原告請求調閱被告88年至99
    年綜合所得稅資料證明被告並無繳納租地建屋之代價，核與
    本件認定所有權人或事實上處分權人之事實間尚欠關連性；
    另兩造其餘關於租地建屋、被告曾支付100,000元款項搬遷
    費、房地所有權相異之推定租賃等之攻擊防禦方法及及未經
    援用之證據，經本院斟酌後，認為均不足以影響本判決之結
    果，自無逐一詳予論駁之必要，併此敘明。
七、末按訴訟費用，由敗訴之當事人負擔，民事訴訟法第78條定
    有明文。本件原告之訴為無理由，訴訟費用應由原告負擔。
八、本件原告之訴為無理由，依民事訴訟法第78條，判決如主文
    。
中    華    民    國   100    年    9     月    21    日
                    民事第二庭  審判長法  官  李杭倫
                                      法  官  高俊珊
                                      法  官  許育菱
以上正本證明與原本無異。
如不服本判決，應於送達後20日內，向本院提出上訴狀並表明上
訴理由，如於本判決宣示後送達前提起上訴者，應於判決送達後
20日內補提上訴理由書（須附繕本）。如委任律師提起上訴者，
應一併繳納上訴審裁判費。
中    華    民    國   100    年    9     月    22    日
                                      書記官  謝安青